臺灣臺中地方法院民事判決　九十三年度訴字第一四三六號
　　原　　　告　乙○○
　　被　　　告　甲○○
右當事人間請求損害賠償事件，經本院刑事庭移送前來（九十三年度附民字第一二三
號），本院於中華民國九十三年十二月十五日言詞辯論終結，判決如左：
    主      文
被告應給付原告新台幣伍萬元，及自民國九十三年四月二十四日起，至清償日止，按
週年利率百分之五計算之利息。
原告其餘之訴駁回。
訴訟費用由被告負擔二十分之一，餘由原告負擔。
本判決原告勝訴部分得假執行；但被告如以新台幣伍萬元為原告預供擔保，得免為假
執行。
原告其餘假執行之聲請駁回。
    事實及理由
壹、聲明：
  一、原告方面：
    (一)被告應給付原告新台幣（下同）一百萬元，及自起訴狀繕本送達之翌日起至清
      償日止，按年息百分之五計算之利息。
    (二)願供擔保，請准宣告假執行。
  二、被告方面：
    (一)原告之訴及假執行之聲請均駁回。
    (二)如受不利判決，願供擔保請准予宣告免為假執行。
貳、陳述：
  一、原告方面：
    (一)被告係台中市南屯區○○○街四十六號「荷風麗品大樓」管理委員會監察委員
      ，原告則為該大樓之管理員，於民國（下同）九十二年十月十三日下午一時許
      ，被告在住戶得自由出入之大樓管理室內，用台語說「公司派你這個來是垃圾
      」之話語，公然侮辱原告。被告所為業經本院判處罰金銀元一千元，如易服勞
      役以銀元三百元折算一日確定在案。被告上開行為係侵害原告之名譽權，依民
      法第一百八十四條第一項前段及同法第一百九十五條第一項之規定，請求非財
      產上之損害賠償。
    (二)原告係大學畢業，現就讀文化大學研究所碩士班，名下有一棟房子，存款有三
      十餘萬元，欠朋有十幾萬元。
  二、被告方面：
    (一)否認有出言辱罵原告，刑事判決認定被告有妨害原告名譽是錯誤的。
    (二)如認被告有出言侮辱原告，須賠償原告之損害，請審酌被告為大樓管委會之監
      察委員，基於大樓住戶反應意見指正原告及工作人員，出言當時僅有三人在場
      耳聞，原告所受傷害極小，酌情量以極小之賠償金。
    (三)被告係高職畢業，目前在家帶小孩，目前沒有工作，以前月收入係二萬餘元，
      名下沒有財產及負債。
  三、本院依職權調閱本院九十三年度中簡上字第七二號刑事卷（內含臺灣臺中地方
      法院檢察署九十二年度偵字第二三三一九號卷、本院九十三年度中簡字第六０
      號卷）。
參、本件爭執事項：
  一、被告有無於前揭時地出言辱罵原告？
  二、原告請求之精神上損害賠償金額是否過高？
肆、本院判斷：
  一、本件原告主張上開侵權行為之事實，雖為被告所否認，然查，原告上開主張之
      事實，經核與證人黃完於本院刑事庭審理時結證稱：九十二年十月十三日下午
      一點，在「荷風麗品大樓」有聽到被告罵告訴人「公司派你這個來是垃圾」這
      句話，但被告罵幾遍伊不清楚；伊聽到被告說告訴人恐嚇被告、誣賴被告，被
      告並說告訴人亂講話，被告講這些話時沒有很生氣，後來被告就突然很大聲罵
      告訴人，說公司派你這個來是垃圾，之後被告就從走廊走出去等語相符，相關
      事證並經本院依職權調閱本院九十三年度中簡上字第七二號刑事卷（內含臺灣
      臺中地方法院檢察署九十二年度偵字第二三三一九號卷、本院九十三年度中簡
      字第六０號卷）審閱無誤，足證原告上開所述確屬真實。
  二、本件被告係以公然侮辱行為，侵害原告之名譽，則依民法第一百八十四條第一
      項、第一百九十五條第一項之規定，原告自得請求被告賠償其非財產上之損害
      ，本院審酌本事件原告所受之精神痛苦程度，兼衡及兩造前揭身分、地位、經
      濟狀況等一切情狀，認原告請求一百萬元之慰撫金，尚屬過高，應核減至五萬
      元為適當，原告逾此數額之精神上損害賠償之請求，尚屬無據。
  三、從而，原告依侵權行為之法律關係，請求被告給付原告五萬元，及自九十三年
      四月二十四日（起訴狀繕本送達翌日）起，至清償日止，按週年利率百分之五
      計算之利息，為有理由，應予准許，其逾此範圍之請求即非正當，為無理由，
      應予駁回。
  四、本判決原告勝訴部分係所命給付金額未逾五十萬元之判決，依民事訴訟法第三
      百八十九條第一項第五款規定，應依職權宣告假執行；另被告陳明願供擔保，
      聲請宣告免為假執行，經核亦無不合，爰酌定相當之擔保金額准許之。至原告
      敗訴部分，其假執行之聲請已失所附麗，應併予駁回。
伍、據上論結，本件原告之訴為一部有理由，一部無理由，依民事訴訟法第七十九條
    、第三百八十九條第一項第五款、第三百九十二條第二項，判決如主文。
中　　　華　　　民　　　國　　九十三　　年　  　十二　　月　　二十九  　日
                                    臺灣臺中地方法院民事第三庭
~B法　　　官　李悌愷
右正本證明與原本無異。
如不服本判決，應於判決送達後二十日內，向本院提出上訴狀。
中　　　華　　　民　　　國　　九十三　　年　  　十二　　月　　二十九  　日
~B法院書記官
